【裁判字號】    90,交抗,415
【裁判日期】    901031
【裁判案由】    違反道路交通管理處罰條例
【裁判全文】
臺灣高等法院交通事件裁定                         九十年度交抗字第四一五號
    抗  告  人
    即受處分人  甲○○
右抗告人因違反道路交通管理處罰條例案件，不服臺灣板橋地方法院中華民國九十年
八月三十一日裁定（九十年度交聲字第七三四號），提起抗告，本院裁定如左：
    主  文
抗告駁回。
    理  由
一、按汽車駕駛人，在禁止臨時停車處所停車者，處新臺幣六百元以上一千二百元以
    下罰鍰，道路交通管理處罰條例第五十六條第一項第一款定有明文。又行為人接
    獲違反道路交通管理事件通知單後，應於十五日內，到達指定處所聽候裁決，但
    行為人認為舉發之事實與違規情形相符者，得不經裁決，經依各該條款罰鍰最低
    額，自動向指定之處所繳納結案；汽車所有人、駕駛人違反道路交通管理，不依
    通知所定限期，前往指定處所聽候裁決者，公路主管機關得逕行裁決之，道路交
    通管理處罰條例第九條第一項、第六十四條亦分別定有明文。又按處理違反道路
    交通管理事件，其為逕行舉發者，應按已查明之資料填註車牌號碼、車輛種類、
    車主姓名及地址，並於通知單上方空白處加註逕行舉發之文字後，由舉發機關送
    達被通知人；有關文書之送達程序，準用刑事訴訟法送達之規定；違反道路交通
    管理事件行為人，未依規定自動繳納罰鍰，或未依規定到案聽候裁決，處罰機關
    應於一個月內依標準表逕行裁決之，此觀之違反道路交通管理事件統一裁罰標準
    及處理細則（九十年五月三十日修正前）第十一條第一項第二款、第五條及第四
    十四條第一項亦規定甚明。
二、查本件抗告人即受處分人甲○○所有車號ＦＣＦ－一二五號重型機車，於民國（
    下同）八十九年七月三日下午一時三十四分許，在臺北市○○街劃有紅線路段之
    禁止臨時停車處所停車，為臺北市政府警察局交通警察大隊拍照後製單逕行舉發
    之事實，有臺北市政府警察局八十九年七月二十六日北市警交大字第ＡＹ000
    0000號舉發違反道路交通管理事件通知單、交通部公路局臺北區監理所九十
    年八月二日北監六字第裁四０－ＡＹ0000000號違反道路交通管理件裁決
    書各一份及現場採證之照片一幀附卷可稽，復為抗告人所不否認；抗告人有於前
    揭時地在禁止臨時停車處所停車之違規事實，已堪認定。
三、抗告意旨雖以：抗告人並未接獲原處分機關所寄發之違反交通管理事件舉發通知
    單，且公告於台北市對抗告人居住在台北縣樹林市很不公平云云。惟查，抗告人
    自八十二年四月十九日即設籍於臺北縣樹林市○○街六十三十二號四樓原住所，
    迄未遷移，有戶籍資料一紙在卷可稽，且車號ＦＣＦ－一二五號重型機車之車籍
    地址亦同上址，而原舉發通知單即按該址投遞，先後於八十九年七月二十九日、
    三十一日掛號郵寄送達受處分人二次，因所在不明而退回，並有該舉發單信封所
    附受送達人退回記載之信封影本一紙附卷足憑。次按，刑事訴訟法第六十條規定
    ：「... 公示送達除應將送達文書或其節本，張貼於法院牌示處外，並應以繕本
    登載報紙，或以其他適當方法通知或公告之。」，並未規定刊登公示送達之報紙
    須登載於當事人戶籍所在地機關發行之刊物。本件舉發機關將受處分人二次交通
    違規之舉發通知書掛號郵寄受處分人當時所在戶籍地址後，受處分人既均未能收
    受，舉發機關依法自得為公示送達。而舉發機關業於台北市政府九十年公報春季
    第三十八期登載以完成公示送達，亦有該公告附卷可稽。本件之送達係依據法律
    規定為之，尚不得以受處分人非台北市民，即認舉發機關將公示送達登載於台北
    市政府公報有何不妥。
四、原法院裁定因之認定：「舉發單位於是刊登於九十年三月一日出版之臺北市政府
    九十年公報春季第三十八期，該公報亦載明公示送達被通知人，有舉發違反道路
    交通管理事件通知單公示送達名冊在卷可按，是項送達於登載臺北市公報滿三十
    日已合法送達，異議人自公示送達生效後十五日內，未依規定自動繳納罰鍰，或
    未依規定到案聽候裁決，依違反道路交通管理條例第九條及違反道路交通管理事
    件統一裁罰標準及處理細則第四十四條第一項之規定，處以最高罰鍰，自屬正當
    」云云，駁回受處分人之異議，核無不合。抗告意旨執前詞指摘原法院裁定不當
    ，並無理由，應予駁回。
五、據上論結，應依道路交通案件處理辦法第二十六條、刑事訴訟法第四百十二條，
    裁定如主文。
中      華      民      國    九十      年      十      月    三十一    日
                              臺灣高等法院交通法庭
       審判長法  官   劉  景  星
                                        法  官   陳  志  洋
                                        法  官   陳  博  志
右正本證明與原本無異。
不得再抗告。
                                        書記官   陳  嘉  文
中      華      民      國      九十     年   十一    月      六        日


司法院資訊處製作；財團法人民間司法改革基金會備份。
